---
title: "Relatório Covid Sapiranga"
author: "Augusto Albineli de Souza"
output:
  bookdown::gitbook:
    split_by: chapter+number
    config:
     toc:
       collapse: subsection
       scroll_highlight: yes
       before: null
       after: null
     toolbar:
     edit : null
     download: null
     search: yes
     fontsettings:
       theme: white
       family: sans
       size: 1
     sharing: no
---


```{r, include=FALSE}
library(ggplot2)
library(tidyverse)
library(readxl)
library(dplyr)
library(plotly)
COVID_SAP <- read_excel("COVID SAP.xlsx")
```

# Introdução

O seguinte relatório trás os gráficos referentes aos números da COVID-19 na cidade de Sapiranga/RS, baseados nos boletins epidemiológicos diários disponibilizados pela secretaria de saúde do município. Os dados utilizados começam no dia 18/05/2020 e são atualizados diariamente até o seguinte momento.


# Casos totais

Até o dia atual, o município registrou o total de casos positivos:

```{r, echo=FALSE}
a=max(COVID_SAP$POSITIVOS)
a 
```

Abaixo segue o gráfico dos casos positivos:
```{r, echo=FALSE}
w<-ggplot(COVID_SAP, aes(x=DIA, y=POSITIVOS))+geom_line(color="blue")
ggplotly(w)
```

# Casos ativos

No dia de hoje, o número de casos ativos é:
```{r, echo=FALSE}
ss=COVID_SAP$ATIVOSHJ
ss[1]
```

Abaixo segue o gráfico dos casos ativos:
```{r, echo=FALSE}
ww<-ggplot(COVID_SAP, aes(x=DIA, y=ATIVOSC))+geom_line(color="blue")
ggplotly(ww)
```

# Hospitalizados

No dia de hoje, o número de sapiranguenses hospitalizados é:
```{r, echo=FALSE}
h=COVID_SAP$HOSPHJ
h[1]
```
O número de sapiranguenses na UPA aguardando por leitos no hospital é:
```{r, echo=FALSE}
hR=COVID_SAP$UPAHJ
hR[1]
```

Abaixo segue o gráfico dos hospitalizados(em azul) e dos pacientes da UPA que aguardam leito(em vermelho):
```{r, echo=FALSE}
g <- ggplot(COVID_SAP, aes(x=DIA))
g <- g + geom_line(aes(y=HOSPITALIZADOS), colour="blue")
g <- g + geom_line(aes(y=UPA), colour="red")
ggplotly(g)
```


# Curados

No dia de hoje, o número de sapiranguenses recuperados da doença é:
```{r, echo=FALSE}
h2=COVID_SAP$CURADOS
max(h2)
```

Abaixo segue o gráfico dos hospitalizados:
```{r, echo=FALSE}
w3<-ggplot(COVID_SAP, aes(x=DIA, y=CURADOS))+geom_line(color="blue")
ggplotly(w3)
```

# Óbitos

No dia de hoje, o número total de obitos na cidade é:
```{r, echo=FALSE}
h23=COVID_SAP$OBITOS
max(h23)
```

Abaixo segue o gráfico dos óbitos:
```{r, echo=FALSE}
w4<-ggplot(COVID_SAP, aes(x=DIA, y=OBITOS))+geom_line(color="blue")
ggplotly(w4)
```

# Dados diários

### Novos casos{-}

O gráfico abaixo mostra o número de casos diários:
```{r, echo=FALSE}
ff<-ggplot(COVID_SAP, aes(DIA,NOVOSCASOS))+geom_bar(stat="identity")
ggplotly(ff)
```
O maior número de casos novos registrados em um dia é:
```{r, echo=FALSE}
ed=max(COVID_SAP$NOVOSCASOS)
ed
```

### Novos curados{-}

O gráfico abaixo mostra o número de recuperados por dia:
```{r, echo=FALSE}
ffA<-ggplot(COVID_SAP, aes(DIA,NOVOSCURADOS))+geom_bar(stat="identity")
ggplotly(ffA)
```

O maior número de recuperados em um dia é:
```{r, echo=FALSE}
ed1=max(COVID_SAP$NOVOSCURADOS)
ed1
```

### Novos Casos x Novos Curados{-}

```{r, echo=FALSE}
gdw <- ggplot(COVID_SAP, aes(x=DIA))
gdw <- gdw + geom_line(aes(y=NOVOSCASOS), colour="blue")
gdw <- gdw + geom_line(aes(y=NOVOSCURADOS), colour="red")
ggplotly(gdw)
```


### Novos hospitalizados{-}

O gráfico abaixo mostra o número de habitantes hospitalizados por dia:
```{r, echo=FALSE}
sffA <-ggplot(COVID_SAP, aes(DIA,NOVOSHOSPITALIZADOS))+
        geom_bar(stat='identity')
ggplotly(sffA)
```



### Novos óbitos{-}

O gráfico abaixo mostra o número de óbitos por dia:
```{r, echo=FALSE}
ssffA <-ggplot(COVID_SAP, aes(DIA,NOVOSOBITOS))+
          geom_bar(stat="identity")
ggplotly(ssffA)
```

O maior número de óbitos em um dia é:
```{r, echo=FALSE}
e1d=max(COVID_SAP$NOVOSOBITOS)
e1d
```
